臺灣臺南地方法院民事判決
111年度訴字第739號
原      告  鉌勝投資股份有限公司


法定代理人  黃譯萱  
訴訟代理人  簡榮宗律師
            顏宏律師
被      告  張沛容  
訴訟代理人  查名邦律師
            高亦昀律師
            曾彥鈞律師
上列當事人間請求清償債務事件，經民國111年8月15日言詞辯論
終結，本院判決如下：
    主    　文
原告之訴及假執行聲請均駁回。
訴訟費用由原告負擔。
    事實及理由
一、原告起訴主張：
　　被告與其配偶即訴外人林酉宸向原告稱渠等為投資不動產專
    家，可為原告帶來投資收益。原告讓被告以技術方式入股，
    成為原告股東。原告分別於民國110年7月26日至同年10月29
    日陸續交付被告及林酉宸共計交付新臺幣(下同)7,007,000
    元予被告及林酉宸用以投資不動產。原告嗣後發現被告及林
    酉宸根本未將上開款項用以投資，原告始知受騙上當。被告
    嗣後允諾退股。被告及林酉宸僅返還部分款項。兩造遂就雙
    方剩餘之債務做協商，並於110年12月30日簽立退股協議書(
    下稱系爭退股協議書)及股份轉讓契約書(下稱系爭股份轉讓
    契約書)。依據系爭退股協議書第2點，雙方協議被告須返還
    290萬7,000元。爰依系爭退股協議書第2點之約定，請求被
    告返還上開款項。並聲明：㈠被告應給付原告290萬7,000元
    ，及其中60萬元自111年1月22日起、其中140萬7,000元自11
    1年1月29日、其中90萬元自111年3月31日起至清償日止，按
    週年利率百分之16計算之利息。㈡併願供擔保，請准宣告假
    執行。
二、被告則以：
　　原告因信任林酉宸不動產投資之專長，而自願使林酉宸入股
    。林酉宸因債信不佳，被告才同意林酉宸以其名義入股原告
    公司。嗣後林酉宸與原告在投資土地之議題意見相左，林酉
    宸告知被告不願繼續留原告工作，被告同意退出股份後，系
    爭退股協議書乃林酉宸自行使用被告名義簽署，非被告所親
    簽。被告自始均不認識原告公司相關人士，且被告僅授權林
    酉宸簽立入股與退股事宜，系爭退股協議書並無被告須對林
    酉宸與原告間債務負責之文義，被告自無需對原告負任何清
    償之責等語。並聲明：原告之訴駁回。如受不利判決，併願
    供擔保請准免為假執行。
三、得心證之理由：
　㈠本件原告主張被告原為其股東，嗣後業已退股一節，為被告
    所不否認，是原告主張之上開事實堪信為真實。
　㈡本件原告主張依據系爭退股協議書第2條後段約定，被告應給
    付原告290萬7,000元等語，為被告所否認，並以上開情詞置
    辯。惟觀諸系爭退股協議書第2條後半部約定：未歸還總額
    為…，其細項與回款時間如下，金額與負責回款人180萬（林
    酉宸）、60萬（林酉宸）、30萬（林酉宸』、20.7萬（林酉
    宸）、30萬（林酉宸）、108.7萬（胡䋚傑），上述金額，由
    負責人於時間內回款，如逾時則一天以利息萬分之五複利計
    算等情（見卷第45頁），足徵系爭退股協議書約定，需歸還
    原告支出金額負責回款人為林酉宸及胡䋚傑，並非被告等情
    ，堪以認定。縱如原告所主張被告親自於系爭退股協議書上
    之退股人與其代理人處間簽名一節為真實，惟依上開所述，
    系爭退股協議書第2段後半段乃約定由林酉宸為負責還款之
    人，且林酉宸於簽立系爭退股協議書110年2月30日當日同時
    簽署本票4張，票據金額共計2,607,000元作為擔保（見司促
    卷第9頁、第10頁），益徵，依據系爭退股協議書第2條後段
    約定，負責退款予原告之人乃為林酉宸並非被告等情無訛。
    從而，原告依據系爭退股協議書第2條後段約定，請求被告
    應返還290萬7,000元，係屬無據，尚難採憑。系爭退股協議
    書第2條後段並無約定被告應負還款予被告之責任，已如前
    述，故原告請求傳喚招俊材，以證明系爭退股協議書為被告
    所簽字簽名，認無調查之必要，附此敘明。
四、綜上所述，原告依據系爭退股協議書第2條後段約定，請求
    被告應給付原告290萬7,000元，及其中60萬元自111年1月22
    日起、其中140萬7,000元自111年1月29日起、其中90萬元自
    111年3月31日起至清償日止，按週年利率百分之16計算之利
    息，為無理由，應予駁回。原告之訴既經駁回，其假執行之
    聲請，亦失所附麗，應併予駁回。
五、本件事證已臻明確，兩造其餘攻擊防禦方法及舉證，與本判
    決結果不生影響，自無另逐一論列之必要，併予敘明。
六、訴訟費用之負擔：民事訴訟法第78條。　　　
中　　華　　民　　國　　111 　年　　9 　　月　 15 　　日
                  民事第五庭    法    官　葉淑儀
以上正本係照原本作成。
如對本判決上訴，須於判決送達後20日內向本院提出上訴狀。
如委任律師提起上訴者，應一併繳納上訴審裁判費。
中　　華　　民　　國　　111 　年　　9 　　月　 23　　日
                               書 記 官  彭蜀方